

### JUNIOR FRONTEND DEVELOPER

# CHRISTIAN A.SANCHEZ

#### **GET IN CONTACT**

Home: 04-504-4086 Mobile: 096-3787611 Mail: christianabrahamsanchez@gmail.com

Instagram: @monkeycitystudiosec

Youtube: frikispotgames

GitHub: Chrisnewgear (github.com)

Web: www.monkeycitystudios.com (under development)

Current address: Cdla. Colinas de la Alborada Mz. 726 V. 18

#### PERSONAL PROFILE

I'm a autodidact Junior Frontend Developer with 1 year of experience, with skills in interactive design with 3 years of experience. I am also passionate and willing to learn new technologies to enhance my skills in coding and design, furthermore, I am studying software developing career at "Tecnológico Universitario ARGOS".

#### AREAS OF EXPERTISE

- HTML, CSS, JavaScript, AJAX, JQuery, Git, GitHub, Wordpress, Debian based Linux Distros.
- Basic knowledge of Angular, PHP, SQL, JAVA, C#, C, C++.
- Photoshop, Illustrator, Premiere Pro, After Effects, Adobe XD.
- PCs & Mac Technician.

#### **OTHER SKILLS**

- The ability to analyze complex technical information
- Detail oriented
- Excellent problem solver
- Fast & comprehensive reading 2000wpm (currently)
- Drawing & Illustration
- Soft skills
- English B2 level

#### **WORK EXPERIENCE**

#### **BANCO GUAYAQUIL**

Senior Assistant | 2005 - 2016

- · Document digitalization department
- Clearing house
- · Legal requirements
- Technical support

#### **AMERICAN CALL CENTER**

Customer service operator | 2017 (february - may)

- customer service
- Technical support (Telephony, internet, cable TV)

#### **UTEG**

Clerk | 2019 - 2020

- · Customer service
- Technical support

# EDUCATION HISTORY ESCUELA POLITÉCNICA DEL LITORAL

System Analyst, 2005-2006 (Dropped out)

#### TECNOLÓGICO UNIVERSITARIO ARGOS

Software Development (Currently)

## OTHER COURSES DOMESTIKA

- Illustrator
- Photoshop
- · Digital Illustration
- · Concept art for videogames
- Logo creation
- · Brand development

#### **UDEMY**

Web Development with HTML, CSS, JavaScript, JQuery, AJAX, PHP, SQL.

#### **PLATZI**

- Programing fundamentals
- Personal brand development

#### PÍLDORAS INFORMÁTICAS

- JAVA development
- C, C++, C# development

#### LINKEDIN LEARNING

- Graphic design(Currently)
- Full Stack Development (Currenty)



## JUNIOR FRONTEND DEVELOPER

# CHRISTIAN A.SANCHEZ

#### **CONTACTOS**

Convencional: 04 5044086 Celular: 096-3787611 Mail: christianabrahamsanchez@gmail.com

Instagram: @monkeycitystudiosec

Youtube: frikispotgames

GitHub: Chrisnewgear (github.com)

Web: www.monkeycitystudios.com (sitio en construcción)

Dirección: Cdla. Colinas de la Alborada Mz. 726 V. 18

#### PERFIL PERSONAL

Soy desarrollador Junior FrontEnd autodidacta, con 1 año de experiencia, también poseo habilidades de diseño interactivo con 3 años de experiencia, estoy siempre dispuesto a aprender nuevas tecnologias que aumenten mis habilidades de programación y diseño, además, estoy siguiendo la carrera de desarrollo de software en el "Tecnológico Universitario ARGOS".

#### CONOCIMIENTOS

- HTML, CSS, JavaScript, AJAX, JQuery, Git, GitHub, Wordpress, Distros de Linux basados en Debian
- Conocimientos básicos de Angular, PHP, SQL, JAVA, C#, C, C++
- Photoshop, Illustrator, Premiere Pro, After Effects, Adobe XD
- Técnico en PCs & Mac

#### **OTRAS HABILIDADES**

- Habilidad para analizar información técnica compleja
- Atento a los detalles
- Solución de problemas
- Lectura rápida y comprensiva a 2000 ppm(Curso en desarrollo)
- Ilustración y dibujo
- · Habilidades blandas
- · Inglés nivel B2

#### **EXPERIENCIA LABORAL**

#### **BANCO GUAYAQUIL**

Asistente Senior | 2005 - 2016

- · Digitalización de documentos
- Cámara de compensación
- · Requerimientos legales
- · Soporte técnico

#### **AMERICAN CALL CENTER**

Operador de servicio técnico | 2017 (febrero- mayo)

- · Servicio al cliente
- Soporte técnico (telefonía, internet, TV paga)

#### **UTEG**

Cajero | 2019-2020

- Servicio al cliente
- · Soporte técnico

### EDUCACIÓN

#### ESCUELA POLITÉCNICA DEL LITORAL

Analista de sistemas, 2005-2006 (Abandonado)

#### **TECNOLÓGICO UNIVERSITARIO ARGOS**

Desarrollo de software (Actualmente)

#### OTROS CURSOS DOMESTIKA

- Illustrator
- Photoshop
- · Ilustración digital
- Concept art para videojuegos
- Creación de logotipos
- Desarrollo de marca

#### **UDEMY**

Desarrollo web con HTML, CSS, JavaScript, AJAX, PHP, SQL (Curso en desarrollo)

#### **PLATZI**

- Fundamentos de programación
- Desarrollo de marca personal

#### PÍLDORAS INFORMÁTICAS

- Programación en JAVA
- Programación en C#, C, C++

#### LINKEDIN LEARNING

- Curso de diseño gráfico (cursando)
- Desarrollo Web FullStack(cursando)